【裁判字號】    95,上易,1240
【裁判日期】    951130
【裁判案由】    侵占
【裁判全文】
臺灣高等法院刑事判決                95年度上易字第1240號
上  訴  人
即  被  告  乙○○
上列上訴人因侵占案件，不服臺灣桃園地方法院94年度易緝字第
90號，中華民國95年 5月22日第一審判決（起訴案號：臺灣桃園
地方法院檢察署91年度偵字第 22769號），提起上訴，本院判決
如下：
    主  文
上訴駁回。
    事實及理由
一、本案經本院審理結果，認第一審以上訴人即被告乙○○犯刑
    法第56條（修正前）、第336條第2項之連續業務侵占罪，經
    審酌被告雖無前科，有本院被告全國前案紀錄表一份附卷可
    稽，且本件被告侵占新台幣17萬餘元保險費，尚非鉅額金錢
    ，惟其受僱於明台產物保險股份有限公司（下稱明台保險公
    司），對外收繳保險費，卻不思善盡其責，僅因個人經濟困
    難，竟擅自挪用保險費，有負所託，犯罪之動機、手段，均
    無可取，而被告不僅事後未坦承犯行，反而諸多飾詞卸責，
    迄今亦未與告訴人達成和解，犯後態度難謂良好等一切情狀
    ，判處有期徒刑10月，認事用法及量刑均無不當，應予維持
    ，並引用第一審判決書記載之事實、證據及理由（如附件）
    。
二、被告上訴意旨略以：原判決附表編號OM00000000號陳義正以
    下到OMO0000000號楊琇惠為止，都不是伊經手的。且其中有
    一些是名字重複的，該生效日及保費是一樣的。另附表第2
    、3 頁有部分資料上業務來源係空白云云，然此經本院於95
    年9 月19日當庭諭知被告應與明台保險公司及其代理人進行
    對帳，而對帳之結果，經明台保險公司代理人甲○○於本院
    審理時結證稱：「重複名字的帳都是投保人有二部車子的保
    險，我有把電腦資料給被告看。另原審附表第二頁OM000000
    00陳義正開始到第三頁OM00000000楊琇惠為止，被告雖沒有
    經手，但我們有調表給被告看，是被告僱的職員吳松澤或邱
    玲麗把保險證領走的，投保後錢交給被告，保費是他們經手
    的，所以後來對這部分被告也沒意見，保費沒有交給公司。
    而（業務來源）空白部分經查證後，可能是電腦漏掉，但都
    是被告經手的業務等語（見本院95年10月24日審判程序筆錄
    ），核與證人吳松澤、邱玲麗於原審之證述相符。而本院稽
    核原審附表保戶名稱相同者，均有個別之保單（證）號，且
    投保車種亦有不同（即一部為輕型機車、一部為普通重機車
    ，堪認證人甲○○上開所證對帳之結果，應屬實情。是被告
    上訴意旨執此指摘原判決不當，為無理由，應予駁回。
三、查被告行為後，刑法第56條連續犯規定，業於94年1月7日修
    正公布刪除，並於95年7月1日施行。而新法業已刪除連續犯
    規定，此項刪除雖非犯罪構成要件之變更，但顯已影響行為
    人刑罰之法律效果，依新法第2條第1項規定，比較新、舊法
    結果，應適用較有利於被告之行為時法律即舊法論以連續犯
    （最高法院95年度第八次刑事庭會議決議意旨參照）。原審
    雖未及比較適用，依舊法論處，惟因比較結果，適用法律並
    無不同，自不構成撤銷事由，併此敘明。
四、被告經合法傳喚，無正當理由不到庭，爰不待其陳述逕行判
    決。
據上論結，應依刑事訴訟法第 373條、第368條、第371條，判決
如主文。
本案經檢察官王壬貴到庭執行職務。
中    華    民    國    95    年    11    月    30    日
                  刑事第一庭審判長法  官  蔡 長 溪
                                  法  官  林 俊 益
                                  法  官  陳 春 秋
以上正本證明與原本無異。
不得上訴。
                                  書記官  李 家 敏
中    華    民    國    95    年    12    月    1     日
附錄本案論罪科刑法條全文
中華民國刑法第336條 (公務公益侵占罪、業務侵占罪)
對於公務上或因公益所持有之物，犯前條第一項之罪者，處一年
以上七年以下有期徒刑，得併科五千元以下罰金。
對於業務上所持有之物，犯前條第一項之罪者，處六月以上五年
以下有期徒刑，得併科三千元以下罰金。
前二項之未遂犯罰之。


司法院資訊處製作；財團法人民間司法改革基金會備份。
